【裁判字號】    94,易,1617
【裁判日期】    950125
【裁判案由】    賭博
【裁判全文】
臺灣板橋地方法院刑事判決              94年度易字第1617號
公  訴  人  臺灣板橋地方法院檢察署檢察官
被      告  丁○○
            丙○○
            己○○
            戊○○
上列被告因賭博案件，經檢察官提起公訴（九十四年度偵字第一
八○五五號），被告於本院準備程序中就被訴之事實為有罪之陳
述，經本院合議庭裁定由受命法官獨任進行簡式審判程序審理，
判決如下：
    主  文
丁○○連續意圖營利，聚眾賭博，處有期徒刑伍月，併科罰金參
萬元，有期徒刑如易科罰金及罰金如易服勞役，均以佰元折算
壹日。扣案如附表所示之物均沒收之。
丙○○、己○○、戊○○共同以賭博為常業，各處有期徒刑參月
，如易科罰金，均以佰元折算壹日。均緩刑參年。扣案如附表
所示之物均沒收之。
    事  實
一、丁○○與甲○○（由本院另行審結）共同基於意圖營利之犯
    意聯絡，於民國九十四年十月五日某時，由甲○○提供位在
    臺北縣板橋市○○路○段六○八巷三之一號二樓房屋，以每
    月新臺幣（下同）二萬元之租金，出租予丁○○作為不特定
    之公眾得出入之賭博場所。嗣丁○○基於意圖營利，供給賭
    博場所及聚眾賭博之概括犯意，並與丙○○、斐錫璋、戊○○共同基於以賭博為常業之犯意聯絡，由丁○○自同年月十
    五日某時起提供上開承租之房屋作為賭博場所及麻將筒子、
    骰子作為賭具，聚集不特定人賭博財物；同時以每日一千五
    百元至二千元不等之薪資，僱用丙○○負責為賭客清點抽頭
    金及清理賭桌，斐錫璋負責在上址賭場二樓把風、過濾賭客
    ，戊○○負責在上址賭場之一樓把風、過濾賭客。賭客則以
    四家輪流一家作莊，由閒家不限金額任意押注，押定離手後
    由莊家擲骰子，再依所得點數依序拿牌（麻將筒子）兩顆後
    ，依所拿之牌面點數比大小之方式與莊家對賭，點數大者即
    贏得所押注之賭金，點數小者所押注之賭金則歸莊家所有，
    而每次贏得賭金之人則由丁○○以每一萬元抽頭四百元之方
    式收取抽頭金牟利，並均恃以維生。嗣於同年月十九日凌晨
    五時二十五分許，適有賭客乙○○、廖健明、魏旭宏、陳永
    茂、李好、吳素枝、謝明欽、吳炎虹、李王月琴、陳碧吟、
    王許甚、黃玉花、黃金鶯、林麗珠、廖月女、繆秀娥、侯碧
    昭、黃王燕芬、陳平和、吳天珍、黃慶秋、游正興、陳裕昇
    、蔡福仁、王建松、蘇嘉慶、王慶煌、江坤信、郭書瑋、劉
    冠伸等人在上址賭博財物，為警當場查獲，並扣得如附表編
    號一所示當場賭博之器具、編號二所示在賭檯上之賭資、編
    號三所示丁○○所有供其以賭博為常業犯罪所用之物及編號
    四所示丁○○因上開以賭博為常業犯罪所得之抽頭金。
二、案經臺北縣政府警察局海山分局報告臺灣板橋地方法院檢察
    署檢察官偵查起訴，經丁○○、丙○○、己○○、戊○○於
    本院準備程序中就被訴之事實為有罪之陳述，本院合議庭裁
    定由受命法官獨任進行簡式審判程序審理。
    理  由
壹、程序方面
    刑事訴訟法第二百七十三條之一第一項規定除被告所犯為死
    刑、無期徒刑、最輕本刑為三年以上有期徒刑之罪、或高等
    法院管轄第一審案件者外，於審判期日前之程序進行中，被
    告先就被訴事實為有罪之陳述時，審判長得告知被告簡式審
    判程序之旨，並聽取當事人、代理人、辯護人及輔佐人之意
    見後，裁定進行簡式審判程序。查本案被告丁○○、丙○○
    、己○○、戊○○被訴賭博案件，非前開不得進行簡式審判
    程序之案件，經被告四人於本院審理時就被訴之事實為有罪
    之陳述，且經本院告知被告四人簡式審判程序之旨，聽取被
    告等及檢察官之意見後，爰依刑事訴訟法第二百七十三條之
    一第一項規定裁定改依簡式審判程序審判之，先予敘明。
貳、實體方面
一、犯罪事實之認定：
  (一)上揭事實，業據被告丁○○、丙○○、己○○、戊○○於警
    詢、檢察官偵查及本院審理時均坦承不諱（見偵查卷第八頁
    以下、第三○七頁以下，本院九十四年一月六日審判筆錄）
    ，復經證人即賭客乙○○、廖健明、魏旭宏、陳永茂、李好
    、吳素枝、謝明欽、吳炎虹、李王月琴、陳碧吟、王許甚、
    黃玉花、黃金鶯、林麗珠、廖月女、繆秀娥、侯碧昭、黃王
    燕芬、陳平和、吳天珍、黃慶秋、游正興、陳裕昇、蔡福仁
    、王建松、蘇嘉慶、王慶煌、江坤信、郭書瑋、劉冠伸於警
    詢時證述綦詳（見偵查卷第三十頁以下），並有現場圖一紙
    、現場照片八幀在卷可憑（見偵查卷第二二七頁、第二三五
    頁），及如附表編號一所示當場賭博之器具、編號二所示在
    賭檯上之賭資、編號三所示被告丁○○所有供其以賭博為常
    業犯罪所用之物、編號四所示被告丁○○因上開以賭博為常
    業犯罪所得之抽頭金與房屋租賃契約書一本扣案可資佐證。
  (二)是由上開補強證據，足資擔保被告四人於警詢、檢察官偵查
    及本院審理中所為前開任意性自白具有相當程度之真實性，
    而得使本院確信被告前述自白與事實相符，足證被告四人確
    有上揭犯行。本件事證明確，被告四人上揭犯行堪以認定，
    應依法論科。
二、論罪科刑之法律適用：
  (一)查被告丁○○提供上址承租之房屋為不特定之公眾得出入之
    賭博場所，並聚集不特定人賭博財物，而經營上開賭場，收
    取抽頭金牟利，並恃以維生，核其所為，係犯刑法第二百六
    十七條之常業賭博罪、第二百六十八條前段之意圖營利供給
    賭博場所罪及同條後段之意圖營利聚眾賭博罪。次查，被告
    丙○○、己○○、戊○○各以每日一千五百元至二千元不等
    之薪資受僱於被告丁○○，被告丙○○負責為賭客清點抽頭
    金及清理賭桌，被告斐錫璋負責在上址賭場二樓把風、過濾
    賭客，被告戊○○負責在上址賭場之一樓把風、過濾賭客，
    並均恃以維生，核其三人所為，均係犯刑法第二百六十七條
    之常業賭博罪。本件起訴書論罪法條誤載被告丙○○、己○○、戊○○另涉犯刑法第二百六十八條之罪，業經實行公訴
    檢察官於本院審理時當庭更正其三人所犯法條為同法第二百
    六十七條之罪，應予敘明。被告丁○○就上揭意圖營利供給
    賭博場所之犯行，與同案被告甲○○（由本院另行審結），
    有犯意聯絡及行為分擔，為共同正犯；被告丁○○就上揭常
    業賭博之犯行，與被告丙○○、己○○、戊○○有犯意聯絡
    及行為分擔，均為共同正犯。又被告丁○○先後多次意圖營
    利供給賭博場所、意圖營利聚眾賭博，均時間緊接，觸犯構
    成要件相同之罪名，顯均係基於概括犯意而為之，均應依刑
    法第五十六條連續犯規定各以一罪論，並加重其刑。又被告
    丁○○所犯連續意圖營利供給賭博場所罪、連續意圖營利聚
    眾賭博罪、常業賭博罪間，有方法結果之牽連犯關係，應依
    刑法第五十五條後段從重之連續意圖營利聚眾賭博罪處斷。
    爰審酌被告丁○○為上開賭場之負責人，每日聚眾賭博之人
    數達二、三十人、供給賭博場所抽頭之金額非少；被告丙○○、己○○、戊○○受僱之時間尚短，其等犯罪之動機、目
    的、手段、所為對於社會善良風氣之危害程度、犯罪後均坦
    承犯行、態度良好等一切情狀，各量處如主文所示之刑，並
    分別諭知有期徒刑易科罰金及罰金易服勞役之折算標準，以
    示懲儆。另查被告丙○○、己○○、戊○○前均未受有期徒
    刑以上刑之宣告，有卷附臺灣高等法院被告前案紀錄表可按
    ，因一時失慮，致罹刑章，且坦認犯行不諱，經此刑之宣告
    ，當知所警惕，信無再犯之虞，本院認所宣告之刑以暫不執
    行為適當，爰併宣告如主文第二項所示之緩刑，用啟自新。
  (二)末查，扣案如附表編號一所示之物，為當場賭博之器具；編
    號二所示之金錢為在賭檯上之賭資；編號三所示之物，均為
    被告丁○○所有供其以賭博為常業犯罪所用之物；編號四所
    示之金錢，均為被告丁○○因上開以賭博為常業犯罪所得之
    抽頭金，業據被告丁○○供明在卷，爰分別依刑法第二百六
    十六條第二項、第三十八條第一項第二款、第三款規定均予
    宣告沒收。
據上論斷，應依刑事訴訟法第二百七十三條之一第一項、第二百
九十九條第一項前段，刑法第二十八條、第五十六條、第二百六
十七條、第二百六十八條、第五十五條後段、第四十一條第一項
前段、第四十二條第二項、第二百六十六條第二項、第七十四條
第一款、第三十八條第一項第二款、第三款，罰金罰鍰提高標準
條例第一條前段、第二條，判決如主文。
中  華  民  國    九十五  年    一    月    二十五    日
                    刑事第九庭  法  官  張筱琪
以上正本證明與原本無異
如不服本判決應於送達後十日內向本院提出上訴狀
                                書記官  廖舜宜
中  華  民  國    九十五  年    一    月    二十五    日
附錄本案論罪科刑法條全文：
中華民國刑法第二百六十七條
(常業賭博罪)
以賭博為常業者，處二年以下有期徒刑，得併科一千元以下罰金
。
中華民國刑法第二百六十八條
（圖利供給賭場或聚眾賭博罪）
意圖營利，供給賭博場所或聚眾賭博者，處三年以下有期徒刑，
得併科三千元以下罰金。
附表：
一、賭具麻將筒子一組（四十顆）、骰子一百二十顆。
二、賭檯上之賭資五十七萬四千五百元。
三、帳冊四本、帳本一本、五十元代幣十一個、紅白牌支七支（
    紅二支、白五支）、紅包袋一個、無線電對講機三具、監視
    攝影鏡頭一個、監視螢幕一臺、計算機一臺、
四、抽頭金新臺幣十萬五千元。


司法院資訊處製作；財團法人民間司法改革基金會備份。
